【裁判字號】    99,訴,699
【裁判日期】    990331
【裁判案由】    偽造文書
【裁判全文】
臺灣板橋地方法院刑事判決              99年度訴字第699 號
公  訴  人  台灣板橋地方法院檢察署檢察官
被      告  甲○○
上列被告因偽造文書案件，經檢察官提起公訴（99年度偵緝字第
441 號），被告於準備程序中就被訴事實為有罪之陳述，本院合
議庭裁定由受命法官改依簡式審判程序獨任審理，判決如下：
    主      文
甲○○行使偽造私文書，足以生損害於公眾及他人，處有期徒刑
參月，如易科罰金，以新台幣壹仟元折算壹日，減為有期徒刑壹
月又拾伍日，如易科罰金，以新台幣壹仟元折算壹日。如附表所
示偽造之「乙○○」署押貳枚沒收之。
    事      實
一、甲○○於民國95年11月13日上午8 時30分許，因騎駕車號Ｋ
    ２Ｕ－６７５號重型機車未戴安全帽，於行經台北縣中和市
    ○○路、漢民路口時為警攔停舉發，詎其為躲避交通違規責
    任，竟冒用其姊「乙○○」之名義，基於偽造文書之犯意，
    在台北縣政府警察局北縣警交字第C00000000 號舉發違反道
    路交通管理事件通知單移送聯上收受通知聯者簽章欄內，偽
    造「乙○○」之簽名一枚（嗣因該聯具有複寫功能，前開「
    乙○○」簽名並同時複寫於存根聯上），復持交警員，主張
    係「乙○○」本人違反騎乘機車未戴安全帽規定，並簽收該
    文件，足以生損害於乙○○、及交通主管機關處理交通違規
    事件之正確性。嗣因乙○○察覺有異，於97年11月26日向交
    通部公路總局台北區監理所板橋監理站提出申訴，始循線查
    悉上情。
二、案經台北縣政府警察局中和第二分局報告台灣板橋地方法院
    檢察署檢察官偵查起訴。
    理      由
一、本案被告甲○○所犯係死刑、無期徒刑、最輕本刑為三年以
    上有期徒刑以外之罪，且非高等法院管轄之第一審案件，其
    於準備程序中就被訴事實為有罪之陳述，經本院告知簡式審
    判程序之旨，並聽取公訴人、被告之意見後，經合議庭裁定
    由受命法官獨任進行簡式審判程序，合先敘明。
二、上揭事實，業據被告於偵查及本院審理時均坦承不諱，並經
    證人乙○○於警詢時證述明確，復有台北縣政府警察局北縣
    警交字第C00000000 號舉發違反道路交通管理事件通知單、
    交通部公路總局台北區監理所板橋監理站交通違規案件陳述
    書等件附卷可稽，足證被告前開自白核與事實相符，應堪採
    信。本案事證明確，被告犯行，洵堪認定。
三、核被告所為，係犯刑法第216 條、第210 條之行使偽造私文
    書罪。被告偽造署押之行為，為偽造私文書之階段行為，復
    為行使之高度行為所吸收，均不另論罪。
四、爰審酌被告之素行、犯罪之動機、目的，造成其姊乙○○有
    遭交通裁罰之危險、妨害交通監理機關對管理交通事件之正
    確性，及犯罪後坦承犯行，態度尚屬良好等一切情狀，量處
    如主文所示之刑，並諭知如易科罰金之折算標準。又被告之
    犯罪時間，在96年4 月24日以前，與中華民國九十六年罪犯
    減刑條例第2 條第1 項第3 款之規定相符，合於減刑條件，
    應依法減其宣告刑二分之一（被告係於該條例施行後之98年
    7 月6 日始經台灣板橋地方法院檢察署發佈通緝，於99年1
    月27日緝獲，不受該條例第5 條不得減刑規定之限制，附此
    敘明），以示懲儆。
五、至舉發違反道路交通管理事件通知單共有三聯，第一聯為「
    收執聯」（交違規人收執）、第二聯為「移送聯」（移送監
    理機關）、第三聯為「存查聯」（舉發單位存查），違規人
    於「移送聯」簽名後，並同時複寫該簽名於「存查聯」，至
    「收執聯」因交給違規當事人故無須簽名，是如附表所示偽
    造之「乙○○」署押二枚，應依刑法第219 條規定宣告沒收
    之。
據上論斷，應依刑事訴訟法第273 條之1 第1 項、第299 條第1
項前段，刑法第216 條、第210 條、第219 條、第41條第1 項前
段，中華民國九十六年年罪犯減刑條例第2 條第1 項第3 款、第
7 條，刑法施行法第1 條之1 ，判決如主文。
本案經檢察官馮君傑到庭執行職務。
中    華    民    國    99    年    3     月    31    日
                  刑事第17庭  法  官  林鈺琅
以上正本證明與原本無異。
如不服本判決，應於收受送達後10日內，向本院提出上訴狀，並
應敘述具體理由；其未敘述上訴理由者，應於上訴期間屆滿後20
日內，向本院補提理由書（均須按他造當事人之人數附繕本），
「切勿逕送上級法院」。
                              書記官  鍾惠萍
中    華    民    國    99    年    3     月    31    日
附表：
一、台北縣政府警察局北縣警交字第C00000000 號舉發違反道路
    交通管理事件通知單「移送聯」上收受通知聯者簽章欄內偽
    造之「乙○○」簽名壹枚。
二、台北縣政府警察局北縣警交字第C00000000 號舉發違反道路
    交通管理事件通知單「存查聯」上收受通知聯者簽章欄內偽
    造之「乙○○」簽名壹枚。
附錄本案論罪科刑法條全文：
刑法第216 條：（行使偽造變造或登載不實之文書罪）
  行使第210 條至第215 條之文書者，依偽造、變造文書或登載
  不實事項或使登載不實事項之規定處斷。
刑法第210 條：
  偽造、變造私文書，足以生損害於公眾或他人者，處五年以下
  有期徒刑。

司法院資訊處製作；財團法人民間司法改革基金會備份。
